【裁判字號】    89,易,343
【裁判日期】    890626
【裁判案由】    竊盜
【裁判全文】
臺灣桃園地方法院刑事判決                          八十九年度易字第三四三號
    公  訴  人  臺灣桃園地方法院檢察署檢察官
    被      告  甲○○
右列被告因竊盜案件，經檢察官提起公訴（八十八年度偵字第一七八七五號），本院
判決如左：
    主  文
甲○○無罪。
    理  由
一、公訴意旨詳如附件起訴書所記載（如附件）。
二、按犯罪事實應依證據認定之，無證據不得推定其犯罪事實；又不能證明被告犯罪
    者，應諭知無罪之判決，刑事訴訟法第一百五十四條、第三百零一條第一項分別
    定有明文。本件訊據被告甲○○堅決否認有何公訴人所指之竊盜犯行，辯稱：右
    揭Ｌ九－六０四一號的自用小客車，伊並不是用偷的，伊當時要出勒戒所的時候
    有問過伊的朋友陳國賢，要將他的車先開回去，陳國賢也有說好，伊當時只是好
    心要幫他開回去等語。次查，公訴人認為被告甲○○涉犯竊盜罪嫌，主要無非係
    以被害人乙○○、證人陳國賢指述及證述綦詳，及贓物領據乙紙、自備鑰匙乙枝
    等物為憑，惟查，右揭乙○○所有之Ｌ九－六０四一號的自用小客車，當時乃係
    由其子陳國賢在使用，被告是否以竊取之意而開走右揭乙○○所有之Ｌ九－六０
    四一號自用小客車，應以陳國賢本人較為清楚，被告於警訊中雖曾供稱是以「偷
    竊」開走該車等語，惟依據證人陳國賢於檢察官偵查中之證詞內容，則證稱：「
    我及甲○○一起被查獲，我以為他可以交保，便說如他交保便把我的車子開回去
    」等語，顯見被告甲○○當時開走陳國賢的右揭自用小客車之動機，應係出於為
    陳國賢保管右揭自用小客車，而非係心存意圖為自己不法所有之竊盜犯意，故本
    件被告於警訊中之自白內容恐與事實非屬全相符合。況按，陳國賢當時並非是屬
    於自由之身，其所使用之右揭Ｌ九－六０四一號自用小客車，亦實有委託他人代
    為保管之必要，而被告於出勒戒所的時候雖係以其自備之鑰匙開走右揭自用小客
    車，然查此舉應係基於其友人陳國賢之先前所言「如交保便把我的車子開回去」
    一語而為，而非係出自於主觀不法所有之竊盜犯意而為之，故被告縱然非是使用
    陳國賢所交付之鑰匙而係以自備鑰匙開走右揭自用小客車，惟依上情說明分析，
    尚不能逕以竊盜罪名論處。此外，本件復查無其他積極證據，可足資證明被告有
    何公訴人所指竊盜犯行，犯罪嫌疑顯屬有不足，尚不能證明犯罪，揆諸首揭規定
    ，本件自應為被告甲○○無罪判決之諭知。
三、據上論斷，應依刑事訴訟法第三百零一條第一項，判決如主文。
本案經檢察官呂理銘到庭執行職務。
中      華      民      國    八十九    年      六      月    二十六    日
                                  臺灣桃園地方法院刑事第一庭
                                      法  官 呂 仲 玉
右正本證明與原本無異。
如不服本判決，應於判決送達後十日內向本院提出上訴狀( 應附繕本 )，上訴於
臺灣高等法院。
                                    書記官   劉文松
中        華        民        國   八十九   年   八   月    五    日


司法院資訊處製作；財團法人民間司法改革基金會備份。
